臺北高等行政法院判決
　　　　　　　　　　　　　　　　　　 93年度訴字第01353號
　　　　　　　　　　　　　　　.
原　　　告　甲○○
被　　　告　勞工保險局
代　表　人　乙○總經理）住同.
訴訟代理人　丙○○
　　　　　　丁○○
上列當事人間因勞保事件，原告不服行政院勞工委員會中華民國
93年4月16日勞訴字第0930009650號訴願決定（發文日期：93年4
月28日），提起行政訴訟。本院判決如下：
　　主  文
原告之訴駁回。
訴訟費用由原告負擔。
　　事  實
一、事實概要：
    原告以臺灣水泥股份有限公司為投保單位，參加勞工保險為
    被保險人。原告以其因左耳下腺腫瘤術後遺存疤痕，於92年
    8月13日（被告收文日期）檢據申請殘廢給付。經被告審查
    ，以其所患未達勞工保險殘廢給付標準表所定之請領標準，
    乃以民國（下同）92年9月19日保給殘字第09260588760號函
    （下稱原處分）核定否准所請。原告不服，向勞工保險監理
    委員會申請審議，經該會於93年1月14日以92保監審字第461
    6號審定書駁回，原告仍不服，提起訴願遭決定駁回後，遂
    提起行政訴訟。
二、兩造聲明：
　(一)原告聲明：
    1.訴願決定、爭議審定及原處分均撤銷。
    2.被告應作成核付原告殘廢給付新臺幣（下同）308,000元
      之行政處分。
　(二)被告聲明：如主文所示。
三、兩造之爭點：
　(一)原告主張之理由：
    原告左側疤痕非常明顯，常有人問及是否與人砍殺所造成，
    致友人避而遠之，造成心理上重大傷害，原告臉上疤痕達12
    公分且係不規則之線狀痕，並達與人相遇時，可引起他人注
    意之程度，自符合請領殘廢給付標準。
  (二)被告主張之理由：
    1.本件經被告將原告檢送之羅東博愛醫院92年8月8日出具同
      日治療終止審定成殘之勞工保險殘廢診斷書及照片送請專
      科醫師審查之意見：「依所附照片顯示，顏面存留有手術
      後規則之線狀疤痕，無組織凹陷，與給付標準不符。」據
      此，被告乃否准原告所請。又原告不服，向勞工保險監理
      委員會申請審議時，經該會送請專科醫師審查之意見亦認
      ：「依賴君所附彩色照片顯示，其臉部為癒合良好之手術
      刀疤，既無組織凹陷，亦非不規則線狀痕，所患未達殘廢
      給付請領標準。」是本件業經2位不同醫師審查咸認原告
      所患未達前開殘廢給付標準，故原處分自無違誤。
    2.原告所患之疤痕係屬「線狀」疤痕，依勞工保險殘廢給付
      標準表規定，須為遺存5公分以上之「不規則」線狀疤痕
      ，始符給付標準，然原告所患係屬平整「規則」之線狀疤
      痕，自不符給付標準。又勞工保險殘廢給付標準表為勞工
      保險條例之一部，性質為法律，故該表第57項障害項目「
      頭部、顏面部或頸部受損壞致遺存顯著醜形者」附註二、
      (二)在顏面部遺存雞卵大以上之瘢痕或5公分以上之不規則
      線狀痕，或直徑3公分以上之組織凹陷（與人相遇時可引
      起他人注意之程度）者之規定，即為法律明定之要件，非
      屬法律解釋之範疇，故原告主張顯然誤解法令。
　　理  由
一、原告起訴時，被告之代表人為廖碧英，嗣於訴訟中變更為乙
    ○，茲據新任代表人具狀聲明承受訴訟，核無不合，應予准
    許。
二、原告主張：原告左側疤痕非常明顯，常有人問及是否與人砍
    殺所造成，致友人避而遠之，造成心理上重大傷害，疤痕達
    12公分且係不規則之線狀痕，並達與人相遇時，可引起他人
    注意之程度，自符合請領殘廢給付標準，據此，依行政訴訟
    法第5條第2項，勞工保險條例第53條暨其附表即殘廢給付標
    準表第57項規定，求為判決撤銷訴願決定、爭議審定及原處
    分，被告應作成核付原告殘廢給付308,000元之行政處分云
    云。被告則以：原告顏面存留有手術後規則之線狀疤痕，無
    組織凹陷，自不符給付標準，原處分否准殘廢給付，並無違
    誤，求為判決駁回原告之訴等語。
三、按勞工保險條例第53條規定：「被保險人因普通傷害或罹患
    普通疾病，經治療終止後，如身體遺存障害，適合殘廢給付
    標準表規定之項目，並經保險人自設或特約醫院診斷為永久
    殘廢者，得按其平均月投保薪資，依同表規定之殘廢等級及
    給付標準，1次請領殘廢補助費，……。被保險人領取普通
    傷病給付期滿，或其所患普通傷病經治療1年以上尚未痊癒
    ，如身體遺存障害，適合殘廢給付標準表規定之項目，並經
    保險人自設或特約醫院診斷為永不能復原者，得比照前項規
    定辦理。」勞工保險殘廢給付標準表第57項「頭、臉、頸部
    醜形」障害系列附註規定：「一、頭部、顏面部及頸部之醜
    形係指本表前列眼瞼、鼻及耳廓缺損以外，遺存於頭部、臉
    部及頸部日常露出有礙外觀之醜形者。二、『顯著醜形』依
    左列範圍為準：(一)在頭部遺存手掌大（不包括5指）以上之
    瘢痕者。(二)在顏面部遺存雞卵大以上之瘢痕或5公分以上之
    不規則線狀痕，或直徑3公分以上之組織凹陷（與人相遇時
    可引起他人注意之程度）者。(三)在頸部遺存手掌大（不包括
    含5指）以上之瘢痕者。……」又「『不規則線痕』並不以
    『瘢痕』或『組織凹陷』為必要條件，是以經審核被保險人
    之顏面遺存5公分以上之不規則線狀痕，應即符合殘廢給付
    標準；至於所稱『不規則線狀痕』，係指該線狀痕未具有規
    則性或非直線型態。」業經行政院勞工委員會92年9月25日
    勞保三字第0920051265號函釋在案，核與上開規定意旨無違
    ，被告辦理相關案件，自得據之適用。
四、原告為勞工保險被保險人，以其因左耳下腺腫瘤術後遺存疤
    痕，於92年8月13日檢據申請殘廢給付，經被告審查，以其
    所患未達勞工保險殘廢給付標準表所定之請領標準，乃以原
    處分核定否准所請等情，為兩造所不爭，並有勞工保險給付
    申請書、勞工保險殘廢診斷書、原處分附原處分卷可稽。
五、本件之爭執，在於原告顏面所遺存之疤痕其殘廢程度是否已
    適合勞工保險殘廢給付標準表第57項目？經查：
  (一)依原告提出之羅東博愛醫院92年8月8日掣給同日審定成殘之
    勞工保險殘廢診斷書記載：「疤痕共12公分。殘廢部位：顏
    面。」固勾選「顏面部遺存雞卵大以上之瘢痕或5公分以上
    之不規則線狀痕」及加註「12公分線狀不規則疤痕」。惟依
    原處分卷所附之原告顏面部彩色照片及經本院於言詞辯論期
    日當庭勘驗原告顏面部疤痕之結果，為術後遺留規則線狀疤
    痕，無組織凹陷，色澤又與四周皮膚相近，殊難謂與人相遇
    時可引起他人如何之注意，與前揭所稱之「顯著醜形」尚屬
    有間。
  (二)況本件經被告送請其專科醫師審查意見以：「依所附照片顯
    示，顏面存留有手術後規則之線狀疤痕，無組織凹陷，與給
    付標準不符。」及勞工保險監理委員會申請審議時，送請專
    科醫師審查之意見亦認：「依賴君所附彩色照片顯示，其臉
    部為癒合良好之手術刀疤，既無組織凹陷，亦非不規則線狀
    痕，所患未達殘廢給付請領標準。」有審查意見書附於原處
    分卷及爭議審議卷可按，該審查結果並無違法處，足供參考
    。
六、綜上所述，原告之主張，並無可採。原處分否准原告殘廢給
    付之申請，認事用法，均無違誤，爭議審定及訴願決定遞予
    維持，亦無不合，原告訴請如聲明所示，為無理由，應予駁
    回。
據上論結，本件原告之訴為無理由，爰依行政訴訟法第98條第3
項前段，判決如主文。
中　　華　　民　　國　　94　　年　 　5　　月　 18  　 日
                            第三庭審判長法  官　王立杰
                                        法  官  王碧芳
                                        法  官  胡方新
上為正本係照原本作成。
如不服本判決，應於送達後20日內，向本院提出上訴狀並表明上
訴理由，如於本判決宣示後送達前提起上訴者，應於判決送達後
20日內補提上訴理由書（須按他造人數附繕本）。
中　　華　　民　　國　　94　　年　 　5　　月　 18  　 日
                                        書記官  黃明和
